# 土增税清算会计处理时点问题

提问人：dotaauditor 时间：2018-05-12 11:55:44
税法上对土增税清算条件规定了两个方面，一是符合三种情形时，应当进行土增税清算；二是符合四种情形时，主管税务机关可要求进行清算。目前被审单位未达到应当清算时点，但是符合了可要求清算时点，但是当地主管税务机关并未要求进行清算。 请教陈版主及各位大神，这种情况下，是否需要做土增税预清算的账务处理？

回答人：chenyiwei
会计上在确认房地产销售收入时，即应根据预估的增值率和相关扣除项目数据，合理估计该项目扣除已预缴的土地增值税之后，日后清算时尚需补缴的税额，确认为负债。因此不论清算在何时发生，理论上不应影响会计上对清算准备相关负债的确认和计量。